Minutes et répertoires du notaire Antoine de LA FOSSE, 19 novembre 1698 - 4 avril 1731 (étude X)
Archives nationales
- Minutes de Antoine de LA FOSSE, 19 novembre 1698 - 4 avril 1731; MC/ET/X/248 - MC/ET/X/418
  - Minutes. 1722, janvier - 1722, mars, janvier 1722 - mars 1722; MC/ET/X/355
    - Leveillée (Claude), peintre de l'Académie de Saint-Luc, rue des Vieux Augustins estime les tableaux § Inventaire après décès de Catherine Bienfait, femme de Louis Dupont, peintre, 12 mars 1722; MC/ET/X/355
      inventaire; Leveillée, Claude; Dupont, Louis
    - Regnier (Urie) marchand joaillier quai de l'Horloge du Palais § Inventaire après décès de Daurel Regnier, marchand orfèvre joaillier, 20 mars 1722; MC/ET/X/355
      inventaire; Regnier, Urie
    - Houdan (Claude Denis) maître potier d'étain rue du Petit Lion § Apprentissage, 21 mars 1722; MC/ET/X/355
      contrat d'apprentissage; Houdan, Claude Denis
    - Marion (Nicolas) marchand joaillier quai de l'Horloge du Palais § Obligation de la veuve de .., 30 mars 1722; MC/ET/X/355
      obligation; Marion, Nicolas
  - Minutes. 1722, avril - 1722, juin, avril 1722 - juin 1722; MC/ET/X/356
    - potier d'étain (apprentissage) § Contrat pour 6 ans, entre André Barault, bourgeois de Paris, et Jerôme, Adam Boissart, maître potier d'étain, au profit de Claude Barault, âgé de 15 ans, fils dud. A. Barault. Nourri, logé, blanchi. Moyennant 100 l., 30 avril 1722; MC/ET/X/356
    - Boissard (Jerôme André) maître potier d'étain grande rue de la Truanderie § Apprentissage, 30 avril 1722; MC/ET/X/356
      contrat d'apprentissage; Boissard, Jerôme André
    - Leroy (Bernardin) horloger Enclos de Saint-Denis de la Châtre § Alloué, 11 mai 1722; MC/ET/X/356
      Leroy, Bernardin
    - horloger (alloué) § Contrat pour 5 ans, entre Aimées Robin, et Bernardin Leroy, horloger, au profit de Didier Bourrey, âgé de 15 ans, fils de lad. A. Robin. Logé, nourri, blanchi. S.d.d., 11 mai 1722; MC/ET/X/356
    - Guillon (Pierre François), peintre, rue des Prêcheurs § Mariage du fils de feu .., 17 mai 1722; MC/ET/X/356
      contrat de mariage; Guillon, Pierre François
    - Baudet (Pasquier) maître marbrier rue de la Lune à la Ville neuve § Marché (pour les cheminées dans la maison du vicomte d'Erme non ville), 21 mai 1722; MC/ET/X/356
      marché; Baudet, Pasquier
    - Colin (Antoine) maître menuisier rue de la Champverrerie § Mariage de la fille de .., 25 mai 1722; MC/ET/X/356
      contrat de mariage; Colin, Antoine
    - Huvé (Jean Simon) maître horloger pont au Change § Mariage de .., 31 mai 1722; MC/ET/X/356
      contrat de mariage; Huvé, Jean Simon
    - Huré (Simon) maître horloger Pont au Change § Mariage du fils de .., 31 mai 1722; MC/ET/X/356
      contrat de mariage; Huré, Simon
    - Pierre (Jean) maître serrurier rue de la Cossonnerie § Apprentissage, 8 juin 1722; MC/ET/X/356
      contrat d'apprentissage; Pierre, Jean
    - Serrurier (apprentissage) § Contrat pour 5 ans, entre Jacques Poncelet, laboureur à Sarcelles, et Jean Pierre, maître, Serrurier, au profit de Gabriel Poncelet, âgé de 14 ans. Logé, nourri, blanchi, Moyennant 200 l., 8 juin 1722; MC/ET/X/356
    - Marchand (Denis Claude) marchand éventailliste à Paris § Mariage de la veuve de .., 14 juin 1722; MC/ET/X/356
    - Bernard (Philibert) marchand éventailliste le pont Notre Dame § Mariage de .., 14 juin 1722; MC/ET/X/356
      contrat de mariage; Bernard, Philibert
    - Legrand (Thomas) marchand mercier grossier joaillier rue Saint-Denis § Apprentissage, 17 juin 1722; MC/ET/X/356
      contrat d'apprentissage; Legrand, Thomas
    - Joaillier (apprentissage) § Contrat pour 3 ans, entre François Bouji avocat au Parlement, et Thomas Legrand, marchand mercier grossier, joaillier, au profit de Claude François Bonju, âgé de 15 ans, fils dud Fr. Bonju, Logé et nourri. Moyennant 400 l., 17 juin 1722; MC/ET/X/356
    - Leplastre (Jean) maçon à Aubervilliers § Marché (réparations), 21 juin 1722; MC/ET/X/356
      marché; Leplastre, Jean
    - Boullenois (Jean) maître maçon à Noyon § Mariage de la fille de .., 21 juin 1722; MC/ET/X/356
      contrat de mariage; Boullenois, Jean
    - Cadot (Jean) marchand éventailliste rue Saint-Denis § Renonciation à la succession de T. Cadot, quincaillier, fils de .., 22 juin 1722; MC/ET/X/356
      Cadot, Jean
    - Prévost (Jean), marchand orfèvre joaillier, quai des Orfèvres § Bail par .., 25 juin 1722; MC/ET/X/356
    - Consentement donné par Thomas Pesne et sa femme, à l'extinction des deux rentes viagères de 200 livres sur la Compagnie des Indes, objet des contrats ci-dessus. (voir les déclarations en date du 15 novembre 1720), 30 juin 1722; MC/ET/X/356
  - Minutes. 1722, juillet - 1722, septembre, juillet 1722 - septembre 1722; MC/ET/X/357
    - MEUNIER (Claude) Maître potier d'étain Paris Rue de la Cossonnerie § Transaction passée par la fille de .., 13 juillet 1722; MC/ET/X/357
      accord; Meunier, Claude
    - MEUNIER (Urbain) Maître potier d'étain - Rue de la Cossonnerie .. § Transaction passée par .., 13 juillet 1722; MC/ET/X/357
      accord; Meunier, Urbain
    - PECHOT (Michel) Maître émailleur marchand verrier faïencier Rue Dauphine § Notoriété donnée par .., 14 juillet 1722; MC/ET/X/357
      Pechot, Michel
    - LECOURSONNOIS (Jean) Maître maçon au grand cul de sac de la rue Beaubourg. § Inventaire après décès de .., 16 juillet 1722; MC/ET/X/357
      inventaire; Lecoursonnois, Jean
    - LECHEVALIER (Gilles) Maître maçon Rue des Singes § Transport par .. d'une somme de 2500 livres., 19 juillet 1722; MC/ET/X/357
      Lechevalier, Gilles
    - LANGLOIS (Jean Baptiste) Maître potier d'étain Paris § Présent au contrat d'apprentissage de TONNELIER (Nicolas Charles) chq TONNELIER (Adrien), 19 juillet 1722; MC/ET/X/357
      contrat d'apprentissage; Langlois, Jean Baptiste
    - BELIN (Nicolas) Maître potier d'étain. Paris § Présent au contrat d'apprentissage de Tonnelier (Nicolas Charles) chez TONNELIER (Adrien), 19 juillet 1722; MC/ET/X/357
      contrat d'apprentissage; Belin, Nicolas
    - POTIER d'ETAIN (apprentissage de) § mise en .. de TONNELIER (Nicolas Charles) pour 6 ans chez son frère TONNELIER (Adrien) qui le nourri loge, blanchi, sans rien payer de part ni d'autre, 19 juillet 1722; MC/ET/X/357
    - BARDEL (Toussaint-Louis) maître potier d'étain Paris § Présent au contrat et apprentissage de TONNELIER (Nicolas Charles) chez TONNELIER (Adrien), 19 juillet 1722; MC/ET/X/357
      contrat d'apprentissage; Bardel, Toussaint-Louis
    - TONNELIER (Adrien) Maître potier d'étain Rue du Bourg l'Abbé § mise en apprentissage chez .., 19 juillet 1722; MC/ET/X/357
      contrat d'apprentissage; Tonnelier, Adrien
    - MEUNIER (Urbain) Maître potier d'étain Paris Rue de la Cossonnerie § Présent au contrat d'apprentissage de TONNELIER (Nicolas Charles) chez Tonnelier (Adrien), 19 juillet 1722; MC/ET/X/357
      contrat d'apprentissage; Meunier, Urbain
    - SION (Louis François) Maçon Montreuil § Délaissement d'une place sise à Montreuil à .., 21 juillet 1722; MC/ET/X/357
      Sion, Louis François
    - SION (Nicolas) Maçon Montreuil § Délaissement d'une place dans la paroisse de Montreuil par .. à son fils., 21 juillet 1722; MC/ET/X/357
      Sion, Nicolas
    - LEJEUNE (Claude) maître potier d'étain Sous les piliers des Halles. § Obligation rapportée, d'une créance de 1200 livres par .., 26 juillet 1722; MC/ET/X/357
      obligation; Lejeune, Claude
    - BOULLON (Michel-Pierre) Maître potier d'étain Rue de Loursine § Mariage de .., 5 août 1722; MC/ET/X/357
      contrat de mariage; Boullon, Michel-Pierre
    - BOULLON (Pierre) Maître potier d'étain Paris § Mariage du fils de .., 5 août 1722; MC/ET/X/357
      contrat de mariage; Boullon, Pierre
    - GUILLEMOT (Charles) verrier faïencier Rue de la Cossonnerie. § Mariage de .., 10 août 1722; MC/ET/X/357
      contrat de mariage; Guillemot, Charles
    - REGNAULT (Estienne) Maître maçon Rue Comtesse d'Artois § Paris, des ouvrages de maçonnerie à faire sur une maison sise au coin des rues Saint-Sauveur et Montorgueil, établi par .., 12 août 1722; MC/ET/X/357
      Regnault, Estienne
    - DESOUCHES (Marc François) Maître fondeur faubourg Saint-Denis § Traité d'office d'archer de Ville par .., 14 août 1722; MC/ET/X/357
      Desouches, Marc François
    - LAVIE (Toussaint) Maître menuisier Paris § Bail fait à ROCH (Hubry) menuisier, remarié de la veuve de .., 23 août 1722; MC/ET/X/357
      bail; Lavie, Toussaint
    - Roch (Aubry), maître menuisier, rue Saint-Martin § Bail d'une place ferme de murs au profit de .., 23 août 1722; MC/ET/X/357
      bail; Roch, Aubry
    - LE COURTOIS (Pierre) Maître maçon Paris § Procès verbal de comparution de .. pour recevoir une somme de 150 livres a lui dire par LECLERC (Jean) plâtrier., 2 septembre 1722; MC/ET/X/357
      Le Courtois, Pierre
    - DENISSE (Pierre) Maître menuisier Fontenay aux rois § Transport de droits par .., 6 septembre 1722; MC/ET/X/357
      transport de droits; Denisse, Pierre
    - LANGLOIS (Jean Baptiste) maître potier d'étain Paris § Présent au contrat d'apprentissage de LOISEAU (Jean) Chez LOISEAU (Noël), 6 septembre 1722; MC/ET/X/357
    - BELIN (Nicolas) maître potier d'étain, juré. Paris § Présent au contrat d'apprentissage de LOISEAU (Jean) chez LOISEAU (Noël), 6 septembre 1722; MC/ET/X/357
    - POTIER, d'ETAIN (apprentissage de) § Mise en .. par LOISEAU, jardinier de l'Evêque de Charles, de son fils Jean, âgé de 15 ans, pour 6 ans, chef son frère, LOISEAU (Noël) qui le nourri, loge, couche, blanchi, sans deniers débourser de fait ni d'autre., 6 septembre 1722; MC/ET/X/357
    - BARDEL (Toussaint Louis) maître potier d'étain - juré Paris § Présent au contrat d'apprentissage de LUISEAU (Jean) chez LUISEAU (Noël), 6 septembre 1722; MC/ET/X/357
      contrat d'apprentissage; Bardel, Toussaint Louis
    - MEUNIER (Urbain) maître potier d'étain - juré Paris § Présent au contrat d'apprentissage de LOISEAU (Jean) chez LOISEAU (Noël), 6 septembre 1722; MC/ET/X/357
    - LIOT (Hilaire) Maître évantailliste Rue du Bourg l'Abbé § mise en apprentissage chez .., 10 septembre 1722; MC/ET/X/357
      contrat d'apprentissage; Liot, Hilaire
    - GODET (Antoine) Maître évantailliste Paris § Présent au contrat d'apprentissage passé entre DUPONT (Augustin, Oudart) et LIOT (Hilaire), 10 septembre 1722; MC/ET/X/357
      contrat d'apprentissage; Godet, Antoine
    - BOUSSOY (Claude Michel) Maître évantailliste, juré Paris § Présent au contrat d'apprentissage de DUPONT (Augustin Oudart), chez LIOT (Hilaire), 10 septembre 1722; MC/ET/X/357
      contrat d'apprentissage; Boussoy, Claude Michel
    - DUPONT (Jacques) évantailliste Paris § Mise en apprentissage du fils de .., 10 septembre 1722; MC/ET/X/357
      contrat d'apprentissage; Dupont, Jacques
    - EVANTAILLISTE (apprentissage de) § mise en .. de DUPONT (Augustin Audait) âgé de 22 ans pour 4 ans chez LIOT (Hilain) qui le nourri, loge couche, blanchi sans rien débourser de part ni d'autre .., 10 septembre 1722; MC/ET/X/357
    - MAHIEUX (Marc) Maître évantailliste, juré Paris § Présent au contrat d'apprentissage passé entre DUPONT (Augustin, Oudart) et LIOT (Hilaire), 10 septembre 1722; MC/ET/X/357
      contrat d'apprentissage; Mahieux, Marc
    - LOISEAU (Noël) Maître potier d'étain Sous le Piliers des Halles § mise en apprentissage chez .., 6 septembre 1723; MC/ET/X/357
      contrat d'apprentissage; Loiseau, Noël
  - Minutes. 1722, octobre - 1722, décembre, octobre 1722 - décembre 1722; MC/ET/X/358
    - Bail pour neuf ans, par André Perrault, à Antoine-François Doyen, avocat au parlement, d'une maison sise rue du Roule (la seconde à gauche en entrant dans ladite rue par la rue de la Monnaie), à présent occupée par Guillaume-Charles Baudin, notaire, moyennant 1.600 livres de loyer annuel., 15 octobre 1722; MC/ET/X/358
    - Obligation de Catherine Dignes, fille majeure, marchande toilière et lingère, demeurant rue Saint-Séverin, envers Éloi Fontaine, peintre de l'académie de Saint-Luc, et Charlotte Deuillet, sa femme, de la somme de 6.000 livres qu'elle leur a empruntée en plusieurs fois pour acheter des marchandises nécessaires à son commerce, et qu'elle s'engage à leur rendre dans un an et un jour, soit en deniers comptants soit en totalité ou partiellement, en toiles et dentelles., 25 octobre 1722; MC/ET/X/358
    - Vente par Jacques Amiot, marchand évantailliste, demeurant rue Bourg-l'Abbé, à [Charles]-Louis Maurisan, maître sculpteur, et Marie-Anne Nolant, sa femme, demeurant rue Saint-Martin, paroisse Saint-Laurent, d'une maison appelée la Cage, sise rue des Boulangers, dans la censive de l'abbaye de Saint-Victor, moyennant 8.000 livres., 29 octobre 1722; MC/ET/X/358
      Documents du Minutier central concernant l'histoire de l'art (1700-1750), par Mireille Rambaud, tome II [études I à X, soit 2357 actes], Paris, Archives nationales, 1971, p. 494 (instrument de recherche imprimé dématérialisé, certaines notices sont plus détaillées dans la version intégrale accessible en ligne par la rubrique 'Autres instruments de recherche', voir contexte dans le Plan d’orientation général - Notaires de Paris, guides thématiques du Minutier).
    - AMIOT (Jacques) marchand éventailliste rue Bourg - l'Abbé § Vente de maison par .. à Louis Maurisan maître sculpteur, 29 octobre 1722; MC/ET/X/358
      acte de vente; Amiot, Jacques
    - BELIN (Nicolas) marchand potier d'étain § Procuration à .., 11 novembre 1722; MC/ET/X/358
      procuration; Belin, Nicolas
    - Dépôt par Jean-Luc Frosne, de la procuration à lui donnée devant Colin, notaire à Besançon, le 2 novembre 1718 par Robert Dasnebey, maître couvreur à Besançon, seul héritier de Jacques Dasnebey, son frère, lui donnant pouvoir de toucher les rentes sur les aides et gabelles provenant de la succession., 18 novembre 1722; MC/ET/X/358
    - BLIN (François) maître sculpteur Faubourg Saint-Antoine § Transport de rente, 9 décembre 1722; MC/ET/X/358
      transport de droits; Blin, François
    - Consentement donné par Jean-Baptiste Blin de Fontenay à sa mère, de toucher les arrérages de 4 livres de rente qui lui reviennent pour sa part sur 140 livres de rente sur les aides et gabelles provenant de la succession de son père, réduites depuis le partage à 87 livres 10 sols; cette portion de rente de 4 livres étant trop modique pour être insinuée sur les registres du payeur des rentes, elle restera jointe à celle de la veuve; le comparant se réserve de se faire donner par sa mère une compensation., 28 décembre 1722; MC/ET/X/358
  - Minutes. 1723, janvier - 1723, mars, janvier 1723 - mars 1723; MC/ET/X/359
    - Jacob (Christophe), marchand orfèvre, rue de Gesvres § Bail fait à la veuve de .., 13 janvier 1723; MC/ET/X/359
      bail; Jacob, Christophe
    - Nicole (Antoine), maître menuisier, rue Verderet § Désistement de planète par .., 23 janvier 1723; MC/ET/X/359
      renonciation; Nicole, Antoine
    - GOUFFÉ (Pierre) Maître potier d'étain - Rue des Prêcheurs § Transport de succession .., 24 janvier 1723; MC/ET/X/359
      Gouffé, Pierre
    - DUBOIS (Antoine) Architecte entrepreneur de bâtiments Rue Philipault. § Transport de rente par la veuve de .., 5 février 1723; MC/ET/X/359
      transport de droits; Dubois, Antoine
    - GARNARIN (Olivier) Maître potier d'étain. Pont Marie § Mise en apprentissage chez .., 11 février 1723; MC/ET/X/359
      contrat d'apprentissage; Garnarin, Olivier
    - MARCHAND (Nicolas) Maître potier d'étain Paris. § Présent au contrat d'apprentissage de GARNERIN (Jean) chez GARNERIN (Olivier), 11 février 1723; MC/ET/X/359
      contrat d'apprentissage; Marchand, Nicolas
    - LANGLOIS (Jean Baptiste) Maître potier d'étain Paris § Présent au contrat d'apprentissage de Garnerin (Jean) chez GARNERIN (olivier), 11 février 1723; MC/ET/X/359
    - POTIER d'ETAIN (apprentissage de) § Mise en .. par GARNERIN, de son frère, Jean, âgé de 16 ans et demi, pour 6 ans chez GARNERIN (Olivier) qui le nourri, loge, couche, blanchi, sans deniers débourser de fait ni d'autre., 11 février 1723; MC/ET/X/359
    - BARDEL (Toussaint-Louis) Maître potier d'étain Paris § Présent au Contrat d'apprentissage, de Garnerin (Jean) chez GARNERIN (Olivier), 11 février 1723; MC/ET/X/359
    - DU BOIS (Simon Jacques) Maître potier d'étain Paris § Présent au contrat d'apprentissage de GARNERIN (Jean) chez GARNERIN (Olivier), 11 février 1723; MC/ET/X/359
      contrat d'apprentissage; Du Bois, Simon Jacques
    - PEQUET Horloger Paris Pendule par .. Montre par .. § (Inventaire après décès de ANTHEAUNE (Jean)), 11 mars 1723; MC/ET/X/359
    - LÉGER (François) Maître maçon Paris § Procuration donnée par la femme de .., 15 mars 1723; MC/ET/X/359
      procuration; Léger, François
    - GOUPY (Jean Baptiste) Maître vitrier et peintre sur verre; rue aubry la boucher; Paroisse S/t/. paroisse Saint-Gilles. § Inventaire après décès de Jouanneau (Simon) beau père de .., 15 mars 1723; MC/ET/X/359
      inventaire; Goupy, Jean Baptiste
    - LE COURSONNOIS (Jean) Maître maçon Paris § Procuration donnée pour la fille de .., 15 mars 1723; MC/ET/X/359
      procuration; Le Coursonnois, Jean
    - Bail pour six ans, par Claude Nicque, à Jacques Ponsart, intendant du sieur Rouillé de Fontaine, maître des requêtes, du troisième appartement d'une maison à l'enseigne de la Ville de Londres, rue Saint-Honoré, moyennant 325 livres de loyer annuel., 16 mars 1723; MC/ET/X/359
    - Baudin (Denis), orfèvre, Palais § Remboursement d'office par la veuve de .. quittance et procuration (2 actes), 22 mars 1723; MC/ET/X/359
      procuration; quittance; Baudin, Denis
    - Saint-Blimond (Jacques de), menuisier à Paris § Quittance d'une somme de 325 livres reçue par .., 29 mars 1723; MC/ET/X/359
      quittance; Saint-Blimond, Jacques de
    - Mornay (Nicolas) Marchand lapidaire rue Saint Louis § Transport, 29 janvier 1742; MC/ET/X/359
      Mornay, Nicolas
  - Minutes. 1723, avril - 1723, juin, avril 1723 - juin 1723; MC/ET/X/360
    - Mainlevée par Antoine Desgodets, architecte des bâtiments du roi et professeur à l'académie royale d'architecture, demeurant rue Saint-Germain-l'Auxerrois, de la saisie-arrêt faite à sa requête sur Madeleine Dutel, veuve de Claude Lombard, écuyer, entre les mains du principal locataire d'une maison sise rue Saint-Denis appartenant à ladite dame., 14 mai 1723; MC/ET/X/360
    - Contrat de mariage entre Antoine Desein, marchand bourgeois de Paris, demeurant rue de la Tonnellerie, fils de défunts Jean Desein, aussi marchand bourgeois de Paris, et Françoise Hardy, et Marie-Elisabeth Martin, fille de Jean-Baptiste Martin et de Marie-Marthe Noël, demeurant dans la maison royale des Gobelins. Ont signé avec les parents et amis: Jean-Baptiste Martin, père de la future épouse, Laurent Martin, et Charles Chastellain, peintres du roi, ses oncles paternels., 13 juin 1723; MC/ET/X/360
      Régime matrimonal: communauté. - Dot: 3.000 livres en argent comptant. - Douaire: 1.200 livres.
    - Aubry (Pierre) maître fondeur rue Aumaire § Quittance et mainlevée, 26 avril 1742; MC/ET/X/360
      quittance; Aubry, Pierre
    - Capart (Guillaume Alexandre), maître doreur et peintre, rue de la Grande Truanderie § Quittance, 15 mai 1742; MC/ET/X/360
      quittance; Capart, Guillaume Alexandre
  - Minutes. 1723, juillet - 1723, septembre, juillet 1723 - septembre 1723; MC/ET/X/361
    - Dupont (Louis), peintre de l'Académie de Saint-Luc, rue Saint-Joseph § Renonciation, 2 juillet 1723; MC/ET/X/361
      renonciation; Dupont, Louis
    - Gouriot (Pierre) doreur sur métaux rue Saint-Honoré § Mariage de .., 11 juillet 1723; MC/ET/X/361
      contrat de mariage; Gouriot, Pierre
    - Dubuisson (Claude) maître potier d'étain rue de la Cossonnerie § Apprentissage, 14 juillet 1723; MC/ET/X/361
      contrat d'apprentissage; Dubuisson, Claude
    - Bourderelle (François) marchand mercier grossier joaillier rue Saint-Denis § Apprentissage, 19 juillet 1723; MC/ET/X/361
      contrat d'apprentissage; Bourderelle, François
    - Joaillier (apprentissage) § Contrat pour 3 ans, entre Marie Anne Gousse, et François Bourderelle, marchand mercier grossier joaillier, au profit de Jacques, Mouvin, âgé de 16 ans, fils de lad. Gousse. Logé, nourri, blanchi de gros linge: moyennant 300 l., 19 juillet 1723; MC/ET/X/361
    - Chauvet (Jean) Compagnon sculpteur rue de Meslay § Mariage de .., 1er août 1723; MC/ET/X/361
      contrat de mariage; Chauvet, Jean
    - Lauvray l'aîné (Jean) marchand tapissier sous les piliers des Halles § bail par .., 1er août 1723; MC/ET/X/361
      bail; Lauvray l'aîné, Jean
    - Chauvet (Jean) compagnon sculpteur rue Philippeaux § Compte de tutelle, 11 août 1723; MC/ET/X/361
      Chauvet, Jean
    - Delassu (Michel), marchand orfèvre joaillier, rue Saint-Martin § Alloué, 16 août 1723; MC/ET/X/361
      contrat de travail; Delassu, Michel
    - Léger (François) maître maçon rue du Temple § Quittance, 19 août 1723; MC/ET/X/361
      quittance; Léger, François
    - Bail pour six ans, par Claude Nicque, à Nicolas Tesnière, marchand bourgeois de Paris, d'une boutique avec une salle et une cave, et d'une chambre au second appartement, dans la maison à l'enseigne de la Ville de la Ville de Londres, rue Saint-Honoré, moyennant 1.000 livres de loyer annuel., 20 août 1723; MC/ET/X/361
    - Potier d'étain (apprentissage) § Contrat pour 6 ans, entre Jean Goult Cadeau, limonadier, et Toussaint Louis Bardel, maître potier d'étain, au profit de François Antoine Duroux, âgé de 13 ans, leur fils dud. Cadeau, logé, nourri, blanchi, Moyennant 200 l., 22 août 1723; MC/ET/X/361
    - Vente par Pierre Lhermitte de Châteauneuf, ancien capitaine au régiment de Boissieux-Infanterie, demeurant à Ventouse, au diocèse d'Angoulême, logé à Paris, rue des Déchargeurs, Suzanne-Marie Lhermitte, veuve d'Alexandre Fourré, intendant des maison et affaires de feue la duchesse de Nemours, demeurant à Coutances, logée à Paris, rue du Renard, Denis Ruelle, marchand orfèvre-joaillier, bourgeois de Paris, demeurant quai des Orfèvres, Éloi Ruelle, bourgeois de Paris, demeurant rue de la Vieille-Boucherie, Madeleine Devienne, femme de Pierre Hauteville, officier du prince de Condé, héritiers chacun pour un cinquième d'André Perrault, leur cousin germain, à Étienne Bertault, maître bourrelier, bourgeois de Paris, d'une maison sise rue des Petits-Champs, moyennant 20.000 livres. Les vendeurs déclarent faire cette vente pour pouvoir payer les dettes et charges de la succession et les legs en argent faits par André Perrault, qui dépassent de beaucoup la valeur des biens meubles., 27 août 1723; MC/ET/X/361
    - Transport fait à Pierre Lhermitte de Châteauneuf et ses cohéritiers, à Madeleine Devienne, femme de Pierre Hauteville, aussi héritière d'André Perrault, de 60 livres de rente sur les aides et gabelles, faisant les quatre cinquièmes appartenant aux cédants, de 75 livres de rente sur les aides et gabelles, au principal de 3.000 livres, provenant de la succession; ledit transport fait pour acquitter la succession de 2.400 livres qu'elle doit à ladite dame., 31 août 1723; MC/ET/X/361
      Pièce jointe: 1721, 12 août. Billet de 3.000 livres d'André Perrault à la dame Hauteville.
      Documents du Minutier central concernant l'histoire de l'art (1700-1750), par Mireille Rambaud, tome II [études I à X, soit 2357 actes], Paris, Archives nationales, 1971, p. 162 (instrument de recherche imprimé dématérialisé, certaines notices sont plus détaillées dans la version intégrale accessible en ligne par la rubrique 'Autres instruments de recherche', voir contexte dans le Plan d’orientation général - Notaires de Paris, guides thématiques du Minutier).
    - Ruelle (Denis), marchand orfèvre joaillier, quai des Orfèvres § Transport de rente, 31 août 1723; MC/ET/X/361
      transport de droits; Ruelle, Denis